【裁判字號】    98,易,40
【裁判日期】    980227
【裁判案由】    竊盜
【裁判全文】
臺灣嘉義地方法院刑事判決                98年度易字第40號
公  訴  人  臺灣嘉義地方法院檢察署檢察官
被      告  乙○○
                    現於台灣嘉義監獄另案執行中
上列被告因竊盜案件，經檢察官提起公訴（98年度偵字第167號
），被告於本院行準備程序時就犯罪事實為有罪之陳述，經本院
適用簡式審判程序，判決如下：
    主  文
乙○○攜帶兇器毀壞門扇竊盜，累犯，處有期徒刑拾月。
    事  實
一、乙○○前因竊盜案件，經臺灣臺南地方法院於民國96年6月
    22日，以96年度易字第486號判處有期徒刑6月確定，復經同
    法院以96年度聲減字第3919號裁定減刑為有期徒刑3月，於
    97年1月19日入監執行，甫於97年4月19日執行完畢出監。竟
    不知悔改，而於97年10月12日下午5時許，在臺北市○○○
    路○段124號大樓內，與不知情之友人葉偉隆（為該大樓住戶
    ）交談後，竟意圖為自己不法之所有，隨手拾得客觀上足認
    為兇器之鐵板1支（長21公分、寬15公分、厚0.5至1公分）
    ，持以破壞該大樓4樓505室大門之整組門鎖，進入屋內竊取
    甲○○之現金新臺幣7,000元後離去，並將鐵板丟棄。嗣於
    同日晚間7時38分許，經警據報前往處理，循線查悉上情。
二、案經臺北市政府警察局大同分局移送臺灣士林地方法院檢察
    署呈請臺灣高等法院檢察署令臺灣嘉義地方法院檢察署檢察
    官偵查起訴。
    理  由
一、查本件被告乙○○所犯係屬刑事訴訟法第376條第2款所列之
    罪，依法獨任進行審理程序，又被告於本院行準備程序時就
    被訴事實為有罪之陳述，依前揭規定，經聽取當事人之意見
    後，裁定改行簡式審判程序。另簡式審判程序之證據調查，
    依刑事訴訟法第273 條之2規定，不適用證據提示、交互詰
    問及傳聞法則有關證據能力限制等規定，是卷內所列之各項
    證據，自得作為證據，合先敘明。
二、上揭事實，業據被告乙○○於偵審時坦承不諱，核與被害人
    甲○○於警詢及偵查中時指訴之內容相符，復有證人葉偉隆
    於偵查中之證述相符，及現場照片10幀、錄影帶擷取畫面2
    張在卷可憑，綜上事證，被告自白確與事實相符，要屬無疑
    ；本案事證明確，被告犯行，應堪認定。
三、按毀壞構成門之一部之鎖（如司畢靈鎖），則應認為毀壞門
    扇之加重竊盜罪（最高法院74年度臺上字第243號判決意旨
    參照）。另刑法第321條第1項第3款之攜帶兇器竊盜罪，係
    以行為人攜帶兇器為其加重條件，此所謂兇器，其種類並無
    限制，凡客觀上足以對人之生命、身體、安全構成威脅，具
    有危險性之兇器為已足，並不以攜帶之初有行兇之意圖為必
    要，最高法院79年臺上字第5253號判例意旨亦可供參照。本
    件被告所毀壞之獨立505室大門門鎖，係鑰匙孔方式，屬構
    成該門之一部分，並非外掛附加之門鎖，是依上開實務見解
    意旨，應構成毀壞門扇，另被告行竊時所持有之鐵板為金屬
    質地，長21公分、寬15公分、厚0.5至1公分，外觀鈍重，依
    一般觀念，足資對人之生命、身體安全構成威脅，客觀上顯
    然具有危險性，要屬兇器無疑，是核被告所為，係犯刑法第
    321條第1項第2款之毀壞門扇竊盜罪及同條項第3款之攜帶兇
    器竊盜罪。再者，刑法第321條第1項所列各款為竊盜之加重
    條件，如犯竊盜罪兼具數款加重情形時，因僅1竊盜行為，
    不能認為法律競合或犯罪競合犯意，是仍成立1罪，均併敘
    明。被告前因竊盜案件，經臺灣臺南地方法院於96年6月22
    日，以96年度易字第486號判處有期徒刑6月確定，復經同法
    院以96年度聲減字第3919號裁定減刑為有期徒刑3月，於97
    年1月19日入監執行，甫於97年4月19日執行完畢出監一情，
    有臺灣高等法院被告前案紀錄表各一份附卷可按，其於有期
    徒刑執行完畢五年以內，故意再犯本案為有期徒刑以上之罪
    ，為累犯，應依刑法第47條第1項規定，加重其刑。
四、爰審酌被告迭犯竊盜罪前案紀錄，攜帶凶器行竊之手段，國
    中畢業之智識程度，之前做廚師、月薪約25,000元、未婚、
    父母親均健在之生活狀況，與被害人素不相識，犯罪所竊財
    物價值7,000元及犯後坦承竊盜之態度等一切情狀，量處如
    主文所示之刑，以示懲儆。被告所持以竊盜之鐵板1支，為
    被告隨手所拾得，且業據被告丟棄一情，業據被告供承在卷
    ，並無證據證明其為被告所有，爰不宣告沒收，併此敘明。
據上論斷，應刑事訴訟法第273條之1第1項、第299條第1項前段
、刑法第321條第1項第2款、第3款、第47條第1項，判決如主文
。
本案經檢察官楊騏嘉到庭執行職務
中    華    民    國    98    年    2     月    27    日
                  刑事第一庭    法  官  黃明展
以上正本證明與原本無異。
如不服本判決，應於判決送達後十日內向本院提出上訴狀（應附
繕本）。告訴人或被害人如對於本判決不服者，應具備理由請求
檢察官上訴，上訴書狀依法應敘述具體理由，如未敘述具體上訴
理由者，應於上訴期間屆滿後二十日內補提理由書於本院，其上
訴期間之計算係以檢察官收受判決正本之日期為準。
中    華    民    國    98    年    2     月    27    日
                                書記官  張菀純
附錄論罪法條全文：
中華民國刑法第321條
（加重竊盜罪）
犯竊盜罪而有左列情形之一者，處6月以上、5年以下有期徒刑：
一  於夜間侵入住宅或有人居住之建築物、船艦或隱匿其內而犯
    之者。
二  毀越門扇、牆垣或其他安全設備而犯之者。
三  攜帶兇器而犯之者。
四  結夥三人以上而犯之者。
五  乘火災、水災或其他災害之際而犯之者。
六  在車站或埠頭而犯之者。
前項之未遂犯罰之。


司法院資訊處製作；財團法人民間司法改革基金會備份。
